臺灣新北地方法院板橋簡易庭小額民事判決
110年度板小字第3490號
原      告  張桂華  
被      告  陳愛玲  

上列當事人間請求侵權行為損害賠償事件，於中華民國111年2月
15日辯論終結，本院判決如下：
    主  文
被告應給付原告新臺幣肆仟玖佰零貳元，及自民國一百一十年五
月二十二日起至清償日止，按年息百分之五計算之利息。
原告其餘之訴駁回。
訴訟費用新臺幣壹仟元由被告負擔五分之一即新臺幣貳佰元，餘
由原告負擔。
本判決原告勝訴部分得假執行。
原告其餘假執行之聲請駁回。
   事實及理由要領
一、原告主張：原告於民國（下同）109年8月10日19時15分許，
    駕駛車號00-0000號自小客車（下稱系爭車輛），沿新北市
    板橋區大觀路浮洲橋往新北市樹林區樹新路方向行駛，行經
    新北市板橋區大觀路3段50巷與篤行路1段交叉口（浮洲橋下
    橋處）欲左轉進入篤行段時，適有同向被告騎乘車號000-
　　000號普重機車駛至該處，於行駛槽化線超越前車時碰撞原
    告所駕駛之系爭車輛，致系爭車輛車身受損。系爭車輛修復
    費用為新臺幣（下同）14816元、支出交通費用5840元、工
    作損失8139元。為此，爰依民法第184條第1項、第191條之2
    等規定提起本訴，求為判決：被告應給付原告28795元及自
    起訴狀繕本送達翌日起至清償日止，按年息百分之五計算之
    利息等語。
二、被告則辯以：
（一）原告由後方撞及被告所騎乘機車，導致被告腿部有嚴重挫
      傷及擦傷。車禍原因原告與有過失。
（二）原告並無能證明本件車禍事故是被告過失所致之證據，其
      請求即無理由：
　 1、初判表僅供一般參考，本事件未經交通鑑定以判定事故之
      責任歸屬。
　 2、車輛受損修理費用：原告當下說他的車子沒有問題，現在
      要求修車費，他的車輛受損與車禍有無相關存疑，沒有提
      供修理證明及費用收據或發票。
 　3、交通費：沒有具體說明因為什麼緣故要請求交通費的損失
      ，沒有說明計算式和必要生，也沒有提出單據。
　 4、原告請假出庭工作損失，這是行使訴訟權的結果，與車禍
      無相當直接關係。
 　5、被告車禍急診、後續治療、皮膚復原及復健等前後歷經8
      個月有餘，所有醫療費用已超過2萬元，另機車經碰撞後
      損毁修理費用高只能報廢處理，必須再購置代步用機車，
      前述尚不包含被告與家人須向公司請假照謨無法支薪，與
      往返醫院就診交通費開銷、精神損失等項目各等語。
三、經查：
（一）原告主張被告因過失致原告所有系爭車輛受損之事實，業
      據提出新北地方檢察署109年度偵字第42754號檢察官不起
      訴處分書、道路交通事故初步分析研判表、道路交通事故
      現場圖、估價單、薪資明細、對話截圖等件影本為證，並
      經本院職權向新北市政府警察局板橋分局調閱系爭事故調
      查卷宗查明屬實。又事故地點路口監視器光碟業經臺灣新
      北地方檢察署勘驗結果：被告當時騎乘機車係行駛在原告
      自小客車右方，於路口欲左轉進入篤行路1段時，為超越
      原告而行駛至原告前方等情，業經本院依職權調取該署
　　　109年度偵字第42754號交通過失傷害卷宗互核無訛（偵卷
      第31頁）。足見被告騎乘機車行駛槽化線超越前車為肇事
      原因，原告則無肇事因素，堪以認定。
（二）按因故意或過失，不法侵害他人之權利者，負損害賠償責
      任。汽車、機車或其他非依軌道行駛之動力車輛，在使用
      中加損害於他人者，駕駛人應賠償因此所生之損害，民法
      第184條第1項前段、第191條之2前段亦分別定有明文。本
      件被告應負肇事責任，已如前述。查系爭車輛係98年6月
      出廠，修復費用共計14816元（工資3800元、零件11016元
      ），此有原告所提估價單影本在卷可稽。而本件系爭車輛
      之修理，既以新零件更換被損害之舊零件，則原告以修理
      費作為損害賠償之依據時，自應將零件折舊部分予以扣除
      。本院依行政院公布之固定資產耐用年數表及固定資產折
      舊率表，即系爭車輛之耐用年數為五年，依定率遞減法每
      年折舊千分之三六九，其最後一年之折舊額，加歷年折舊
      累積額，總和不得超過該資產成本原額之十分之九之計算
      方法，又依「營利事業所得稅結算申報查核準則」第九十
      五條第八項規定：「固定資產提列折舊採用定率遞減法者
      ，以一年為計算單位，其使用期間未滿一年者，按實際使
      用月數相當於全年之比例計算之，不滿一月者，以月計」
      。本件系爭車輛於84年1月出廠，迄事故發生日即109年8
      月10日止，系爭車輛已使用逾15年，故原告所得請求之零
      件費為新零件之十分之一即1102元（元以下四捨五入），
      至工資3800元則均得請求。則原告之請求，在4902元〔計
      算式：1102＋3800＝4902〕之範圍內為有理由，逾此範圍之
      請求則為法所不許。至原告請假出庭之工作損失，係行使
      訴訟權之結果；另交通費用5840元，則未據原告舉證證明
      以實其說，均不應准許。
（三）從而，原告依侵權行為損害賠償之法律關係訴請被告給付
      4902元，及自起訴狀繕本送達翌日即110年5月22日起至清
      償日止，按年息百分之5計算之利息之部分，為有理由，
      應予准許。逾此之請求，為無理由，應予駁回，其餘假執
      行之聲請，即失附麗，應併駁回。
四、本件係民事訴訟法第436條之8所定之小額訴訟事件，原告勝
    訴部分，應依同法第436條之20之規定，依職權宣告假執行
    。
五、本件判決基礎俱已臻明確，兩造其餘攻防方法及訴訟資料經
    本院審酌後，核與判決不生影響，無逐一論駁之必要，併此
    敘明。
中　　華　　民　　國　　111 　年　　3 　　月　　15　　日
                  臺灣新北地方法院板橋簡易庭
                      法      官  李崇豪
上列為正本係照原本作成。
如不服本判決，應於收受送達後20日內以違背法令為理由向本院
提出上訴狀（上訴理由依法應表明一、原判決所違背之法令及其
具體內容。二、依訴訟資料可認為原判決有違背法令之具體事實
。）如於本判決宣示後送達前提起上訴者，應於判決送達後20日
內補提上訴理由書（須附繕本），如未於上訴後20日內補提合法
上訴理由書，法院得逕以裁定駁回上訴。
中　　華　　民　　國　　111 　年　　3 　　月　　15　　日
                      書  記  官  葉子榕